【裁判字號】    95,交訴,47
【裁判日期】    950526
【裁判案由】    公共危險等
【裁判全文】
臺灣板橋地方法院刑事判決              95年度交訴字第47號
公  訴  人  臺灣板橋地方法院檢察署檢察官
被      告  乙○○
上列被告因公共危險案件，經檢察官提起公訴（95年度偵字第65
18號），本院於準備程序進行中，被告就被訴之事實為有罪之陳
述，經告知被告簡式審判程序之旨，並聽取當事人之意見後，裁
定進行簡式審判程序，本院判決如下：
    主  文
乙○○因過失致人於死，處有期徒刑拾月。又駕駛動力交通工具
肇事，致人死亡而逃逸，處有期徒刑捌月。應執行有期徒刑壹年
肆月。緩刑年。
    事  實
一、乙○○於民國94年12月17日晚間10時45分許，駕駛車牌號碼
    5U-4691 號（起訴書誤載為5U-4961 號）自小客車，由臺北
    縣蘆洲市○○路往三民路方向行駛，途經臺北縣蘆洲市○○
    路、民權路交岔路前，原應注意車前狀況，隨時採取必要之
    安全措施，並應注意與前車保持隨時可以煞停之距離，而當
    日日間為晴，斯時為夜間，惟有照明，路面係鋪設柏油，乾
    燥而無缺陷，且無障礙物，視距良好，並無不能注意情事，
    詎其疏未注意車前狀況，且未保持隨時可以煞停之距離，致
    追撞前方由葉登盈騎乘之車牌號碼BNI-795 號機車，致葉登
    盈人車倒地，乙○○見狀即駕車逃離現場。葉登盈經送新光
    吳火獅紀念醫院救治，仍於同月28日下午2 時30分許，因顱
    內出血，不治死亡。
二、案經葉登盈之妻甲○○告訴暨臺灣板橋地方法院檢察署檢察
    官相驗後，主動簽分偵查起訴。
    理  由
一、程序部分：按除被告所犯為死刑、無期徒刑、最輕本刑為三
    年以上有期徒刑之罪或高等法院管轄第一審案件者外，於第
    一次審判期日前之準備程序進行中，被告先就被訴事實為有
    罪之陳述時，審判長得告知被告簡式審判程序之旨，並聽取
    當事人、代理人、辯護人及輔佐人之意見後，裁定進行簡式
    審判程序，刑事訴訟法第273 條之1 第1 項定有明文。經核
    本件被告乙○○所犯係死刑、無期徒刑、最輕本刑為三年以
    上有期徒刑以外之罪，其於準備程序中就被訴事實為有罪之
    陳述，經法官告知簡式審判程序之旨，並聽取公訴人、被告
    之意見後，本院爰依首揭規定，合議裁定由受命法官獨任進
    行簡式審判程序，合先敘明。
二、訊據被告坦承前揭事實不諱，核與告訴人甲○○指訴之情節
    相符，復有現場照片、被告車輛暨車輛碎片照片道路交通事
    故現場測繪草圖、道路交通事故現場圖、道路交通事故調查
    報告表(一)(二)、交通事故初步分析研判表、疑似道路交通事故
    肇事逃逸追查表、偵辦交通事故案件肇事逃逸案查訪表可稽
    。
三、按汽車在同一車道行駛時，除擬超越前車外，後車與前車之
    間應保持隨時可以煞停之距離；又汽車行駛時，駕駛人應注
    意車前狀況及兩車併行之間隔，並隨時採取必要之安全措施
    ，道路交通安全規則第94條第1 項、第3 項分別定有明文，
    此應為已考領駕駛執照之被告所熟稔，並應注意之規範。經
    查，本件車禍當日日間為晴，斯時為夜間（道路交通事故調
    查報告表(一)編號5 誤載為2 晨或暮光），惟有照明，路面係
    鋪設柏油，乾燥而無缺陷，且無障礙物，視距亦良好，有現
    場照片及前揭道路交通事故調查報告表(一)可證，尚無不能注
    意情事。茲被告疏未注意車前狀況，且未保持隨時可以煞停
    之距離，致追撞前方由被害人葉登盈騎乘之機車，顯有過失
    。本件經送臺灣省臺北縣區車輛行車事故鑑定委員會鑑定，
    亦認被告駕駛自用小可車，未注意車前狀況，及未保持安全
    距離，追撞前車為肇事原因，被害人既使機車並無肇事原因
    ，有該委員會95年2 月24日北縣鑑字第0955180142號函暨北
    縣鑑字第950142號鑑定意見書可憑，與本院之認定相同。
四、被害人因顱內出血，不治死亡，有新光吳火獅醫院病理檢驗
    科生化組檢驗報告、診斷證明書存卷可據，復經檢察官督同
    檢驗員相驗屬實，另有勘驗筆錄、驗斷書、相驗屍體證明書
    等在卷得憑。茲被害人之死亡結果係因被告之過失行為所致
    ，故前開死亡之結果與過失行為間，確有相當之因果關係，
    是被告應負其過失責任。本件被告過失致死及肇事逃逸等犯
    罪事證業臻明確，其犯行堪為認定，應依法論科。
五、核被告所為，係犯刑法第276 條第1 項過失致死罪、第185
    條之4 駕駛動力交通工具肇事致人死而逃逸罪。其所犯前揭
    2 罪間，犯意各別，罪名互殊，應分論併罰。本院審酌被告
    駕駛車輛之過失程度，肇事逃逸造成被害人之生命危害，於
    本院坦承犯行，且業與告訴人達成民事賠償之和解（有臺北
    縣蘆洲市調解委員會調解書附卷可查）等一切情狀，茲各量
    處如主文所示之刑，並定其應執行之刑，以示懲儆。查被告
    前未曾受有期徒刑以上刑之宣告，有臺灣高等法院被告前案
    記錄表可按，本院信其係一時失慮，未謹慎駕駛車輛，復因
    肇事後，慌張之故，乃逃離現場，然事後已知坦承犯行，且
    與告訴人達成民事和解，誠如前述，足見已具悔意，其經此
    刑之宣告後，當知警惕，而無再犯之虞，因認暫不執行其刑
    為當，予以宣告緩刑3年，用啟自新。
據上論斷，應依刑事訴訟法第273 條之1 第1 項、第299 條第 1
項前段，刑法第276 條第1 項、第185 條之4 、第51條第5 款、
第74條第1 款，罰金罰鍰提高標準條例第1 條前段，判決如主文
。
本案經檢察官魏正杰到庭執行職務。
中    華    民    國    95    年    5     月    26    日
                        交通法庭  法  官  朱敏賢
以上正本證明與原本無異。
如不服本判決，應於判決送達後10日內，向本院提出上訴狀。
                                  書記官  郭勝華
中    華    民    國    95    年    5     月    26    日
附錄論罪科刑法條：
刑法第185 條之4
駕駛動力交通工具肇事，致人死傷而逃逸者，處六月以上五年以
下有期徒刑。
刑法第276 條
因過失致人於死者，處二年以下有期徒刑、拘役或二千元以下罰
金。
從事業務之人，因業務上之過失犯前項之罪者，處五年以下有期
徒刑或拘役，得併科三 千元以下罰金。


司法院資訊處製作；財團法人民間司法改革基金會備份。
